ru: Тип печатного издания: Авторский экземпляр; Ограниченный выпуск; Нумерованное издание; Открытое издание; Подписанное ограниченное издание; Специальное издание; Другое
el: Τύπος έντυπης έκδοσης: Απόδειξη καλλιτέχνη; Περιορισμένη έκδοση; Αριθμημένη Edition; Ανοιχτή Edition; Υπογεγραμμένη περιορισμένη Edition; Ειδική έκδοση; Άλλο
cs: Typ edice tištěného díla: Autorský tisk; Limitovaná edice; Číslovaná edice; Otevřená edice; Limitovaná edice s podpisem; Speciální edice; Jiné
zh-TW: 版畫版本類型: 藝術家自藏; 限定版; 編號版; 開放版; 簽名限量版; 特別版; 其他
bg-BG: Тип печатно издание: Артистично копие; Ограничено издание; Номерирано издание; Отворено издание; Лимитирано издание с подпис; Специално издание; Друго
tr: Basılı baskı türü: Sanatçı provası; Sınırlı sürüm; Numaralı baskı; Açık baskı; İmzalı sınırlı baskı; Özel sürüm; Diğer
sl-SI: Vrsta tiskane izdaje: Dokaz za umetnika; Omejena izdaja; Oštevilčena Edition; Odprta Edition; Podpisana omejena Edition; Posebna izdaja; Druga
fr: Type d’édition de l’œuvre imprimée: Épreuve d’artiste; Édition limitée; Edition numérotée; Edition ouverte; Edition limitée signée; Édition spéciale; Autre
hu: Nyomtatott kiadás típusa: Művészi próbanyomat; Limitált kiadás; Számozott kiadás; Nyílt kiadás; Aláírt limitált kiadás; Különleges kiadás; Egyéb
ko: 판화 에디션 유형: 아티스트 프루프; 한정판; 넘버드 에디션; 오픈 에디션; 친필 사인 한정판; 스페셜 에디션; 기타
ja: 印刷エディションの種類: アーティストプルーフ; 限定版; 番号入りエディション; オープンエディション; サイン入り限定版; スペシャルエディション; その他
en: Print edition type: Artist proof; Limited edition; Numbered edition; Open edition; Signed limited edition; Special edition; Other
ro-RO: Tipul de ediție tipărită: Probă de artist; Ediție limitată; Ediție numerotată; Ediție deschisă; Ediție limitată semnată; Ediție specială; Altele
pl: Typ wydania drukowanego: Egzemplarz autorski (artist proof); Edycja limitowana; Edycja numerowana; Edycja otwarta; Sygnowana edycja limitowana; Edycja specjalna; Inne
de: Druckausgabetyp: Künstlerexemplar; Limitierte Auflage; Nummerierte Edition; Offene Edition; Signierte limitierte Edition; Sonderausgabe; Sonstiges
th: ประเภทของฉบับพิมพ์: การพิมพ์ตัวอย่างของศิลปิน; รุ่นผลิตจำนวนจำกัด; การพิมพ์ที่จำกัดจำนวน; การพิมพ์ที่ไม่จำกัดจำนวน; การพิมพ์ที่จำกัดจำนวนพร้อมลายเซ็นของศิลปิน; รุ่นพิเศษ; อื่นๆ
fi: Vedoksen painoksen tyyppi: Taiteilijan vedos; Rajoitettu painos; Numeroitu painos; Avoin painos; Signeerattu rajoitettu painos; Erikoispainos; Muu
sk-SK: Typ tlačenej edície: Autorský výtlačok; Limitovaná edícia; Číslovaná edícia; Otvorená edícia; Limitovaná edícia s podpisom; Špeciálna edícia; Iné
pt-PT: Tipo de edição impressa: Prova de artista; Edição limitada; Edição numerada; Edição aberta; Edição limitada assinada; Edição especial; Outro
vi: Loại ấn bản in: Bản in thử của nghệ sĩ; Phiên bản giới hạn; Phiên bản có đánh số; Phiên bản không giới hạn số lượng; Phiên bản giới hạn có chữ ký; Phiên bản đặc biệt; Khác
nl: Type prenteditie: Kunstenaarsproefdruk; Limited Edition; Genummerde editie; Open editie; Gesigneerde gelimiteerde editie; Special Edition; Overig
nb: Utgavetype for trykksaker: Kunstnerbevis; Begrenset opplag; Nummerert utgave; Åpen utgave; Signert begrenset utgave; Spesialutgave; Annet
zh-CN: 印刷版本的类型: 艺术家样张; 限量版; 编号版; 开放版; 签名限量版; 特别版; 其他
lt-LT: Spaudinio leidimo tipas: Menininko įrodymas; Ribotas leidimas; Numeruotas leidimas; Atviras leidimas; Pasirašytas ribotas leidimas; Specialus leidimas; Kita
da: Trykt udgavetype: Kunstnerbevis; Begrænset udgave; Nummereret udgave; Åben udgave; Signeret begrænset udgave; Specialudgave; Andet
it: Tipo di edizione cartacea: Prova d'artista; Edizione limitata; Edizione numerata; Edizione aperta; Edizione limitata firmata; Edizione speciale; Altro
hr-HR: Vrsta tiskanog izdanja: Dokaz umjetnika; Ograničeno izdanje; Numerirano izdanje; Otvoreno izadnje; Ograničeno izdanje s potpisom; Specijalno izdanje; Ostalo
sv: Typ av tryckt Edition: Konstnärsbevis; Begränsad utgåva; Numrerad utgåva; Öppen utgåva; Signerad begränsad utgåva; Specialutgåva; Övrigt
es: Tipo de edición de la impresión: Prueba de artista; Edición limitada; Edición numerada; Edición abierta; Edición limitada firmada; Edición especial; Otros
pt-BR: Tipo de edição impressa: Prova de artista; Edição limitada; Edição numerada; Edição aberta; Edição limitada assinada; Edição especial; Outro